---
title: 'Relatório da classificação de texto'
output: 
  flexdashboard::flex_dashboard:
    orientation: rows
    # vertical_layout: scroll
    social: menu
    source: embed
    logo: ./images/slogan.png
    favicon: ./images/slogan.png
    includes:
      after_body: ./partials/footer.html

knit: (function(input, ...) {
    writeLines(paste(htmltools::tags$div(htmltools::HTML("<footer><small><b>Relatório gerado às ",
                                                            paste(format(Sys.time(),
                                                                   "%H:%M do dia %d de %B de %Y"))," &copy; Fernando Souza, mercadoedu.</b></small></footer>"))), "./partials/footer.html")
    
    xfun::dir_create(
      paste0(
        stringr::str_replace(
          xfun::sans_ext(input),
          '/inst/report/tc_report',
          paste0('/docs/report/',
                 format(Sys.Date(), '%Y/%m/')
          )
        )
      )
    )

    rmarkdown::render(
      input,
      output_file = paste0(
        stringr::str_replace(xfun::sans_ext(input),
                             '/inst/report/',
                             paste0('/docs/report/',
                                    format(Sys.Date(),
                                           "%Y/%m/"))),
        '-',
        Sys.Date(),
               '.html'
      ),
      envir = globalenv()
    )
  })
---

```{r setup, include=FALSE}
library(flexdashboard)
library(magrittr)
```

Início
=====================================

### Diagrama Geral da Classificação de Texto

Este relatório tem como objetivo explicar o modelo de classificação de texto utilizado para criar o vínculo entre os cursos coletados da web com os nomes de cursos agregados.

<div>
<img src = "./images/Text Classification.png" style = "float: center; width: 100%; height: 100%;"/>
</div>

### Relatório

#### EDA

A análise exploratória tem por objetivo descrever como está os dados de cada nome de curso agregado no banco utilizado para treinar o modelo de classificação.

##### Gráfico geral

Utilizamos gráficos de barras separados pela letra inicial de cada nome de curso agregado para melhor visualização com as seguintes métricas:
- Número de nomes detalhados para cada nome agregado

- Número de nomes detalhados distintos para cada nome agregado

- Porcentagem de nomes detalhados por nomes agregados

- Média de comprimento dos nomes detalhados por nomes agregados


##### Nuvem de palavras

Separamos as nuvens de palavras com para cada um dos nomes de cursos agregados.

#### Seleção de modelo

Este relatório tem como objetivo explicar o modelo de classificação de texto utilizado para criar o vínculo entre os cursos coletados da web com os nomes de cursos agregados.

#### Avaliação do modelo

Este relatório tem como objetivo explicar o modelo de classificação de texto utilizado para criar o vínculo entre os cursos coletados da web com os nomes de cursos agregados.


Gráficos gerais {.storyboard data-navmenu="Análise exploratória"}
=====================================

### Número de nomes detalhados para cada nome agregado

```{r n_detail}
```

#### A

#### B

#### C

### Número de nomes detalhados distintos para cada nome agregado

#### A

#### B

#### C

### Porcentagem de nomes detalhados por nomes agregados

#### A

#### B

#### C

### Média de comprimento dos nomes detalhados por nomes agregados

#### A

#### B

#### C


Nuvens de Palavras {.tabset .tabset-fade data-navmenu="Análise exploratória"}
=====================================

### Nuvens de Palavras 1

#### Em desenvolvimento...

### Nuvens de Palavras 2

#### Em desenvolvimento...


Seleção do modelo
=====================================

### Seleção do modelo

#### Em desenvolvimento


Avaliação do modelo
=====================================

### Avaliação do modelo

#### Em desenvolvimento
