<!-- README.md is generated from README.Rmd. Please edit that file -->

```{r, include = FALSE}
knitr::opts_chunk$set(
  collapse = TRUE,
  comment = "#>",
  out.width = "100%"
)
render_toc <- function(
  filename, 
  toc_header_name = "Table of Contents",
  base_level = NULL,
  toc_depth = 3
) {
  x <- readLines(filename, warn = FALSE)
  x <- paste(x, collapse = "\n")
  x <- paste0("\n", x, "\n")
  for (i in 5:4) {
    regex_code_fence <- paste0("\n[`]{", i, "}.+?[`]{", i, "}\n")
    x <- gsub(regex_code_fence, "", x)
  }
  x <- strsplit(x, "\n")[[1]]
  x <- x[grepl("^#+", x)]
  if (!is.null(toc_header_name)) 
    x <- x[!grepl(paste0("^#+ ", toc_header_name), x)]
  if (is.null(base_level))
    base_level <- min(sapply(gsub("(#+).+", "\\1", x), nchar))
  start_at_base_level <- FALSE
  x <- sapply(x, function(h) {
    level <- nchar(gsub("(#+).+", "\\1", h)) - base_level
    if (level > toc_depth - 1) return("")
    if (!start_at_base_level && level == 0) start_at_base_level <<- TRUE
    if (!start_at_base_level) return("")
    if (grepl("\\{#.+\\}(\\s+)?$", h)) {
      # has special header slug
      header_text <- gsub("#+ (.+)\\s+?\\{.+$", "\\1", h)
      header_slug <- gsub(".+\\{\\s?#([-_.a-zA-Z]+).+", "\\1", h)
    } else {
      header_text <- gsub("#+\\s+?", "", h)
      header_text <- gsub("\\s+?\\{.+\\}\\s*$", "", header_text) # strip { .tabset ... }
      header_text <- gsub("^[^[:alpha:]]*\\s*", "", header_text) # remove up to first alpha char
      header_slug <- paste(strsplit(header_text, " ")[[1]], collapse = "-")
      header_slug <- tolower(header_slug)
    }
    paste0(strrep(" ", level * 4), "- [", header_text, "](#", header_slug, ")")
  })
  x <- x[x != ""]
  knitr::asis_output(paste(x, collapse = "\n"))
}
```

# Classificação de texto

Repositório do modelo de classificação de texto dos nomes de cursos de graduação, utilizando a biblioteca [tidymodels](https://tidymodels.org/).

<!-- badges: start -->

[![Lifecycle:
experimental](https://img.shields.io/badge/lifecycle-experimental-orange.svg)](https://www.tidyverse.org/lifecycle/#experimental)
<!-- badges: end -->


# Sumário
```{r toc, echo=FALSE}
render_toc(filename = "./index.Rmd",
           toc_header_name = "Sumário",
           base_level = 2,
           toc_depth = 4)
```  


## Análise exploratória

### Gráficos gerais

### Nuvem de palavras

## Seleção do modelo

## Avaliação do modelo

## Referências

Todo este projeto foi desenvolvido a partir das referências abaixo:

- Artigos:
  - https://reslan-tinawi.github.io/2020/05/26/text-classification-using-sklearn-and-nltk.html
  - https://blog.rstudio.com/2021/04/08/model-monitoring-with-r-markdown/

- Vídeos:
  - https://www.youtube.com/watch?v=J5gTzoRU9tc
  - https://www.youtube.com/watch?v=5dx3sKty7JY

- Repositórios:
  - https://github.com/Reslan-Tinawi/20-newsgroups-Text-Classification
  - https://github.com/juliasilge/modelops-playground
  - https://github.com/curso-r/cafecomdados
