<!-- README.md is generated from README.Rmd. Please edit that file -->

```{r, include = FALSE}
knitr::opts_chunk$set(
  collapse = TRUE,
  comment = "#>",
  out.width = "100%"
)
```

# Classificação de texto

Repositório do modelo de classificação de texto dos nomes de cursos de graduação, utilizando a biblioteca [tidymodels](https://tidymodels.org/).

<!-- badges: start -->

[![Lifecycle:
experimental](https://img.shields.io/badge/lifecycle-experimental-orange.svg)](https://www.tidyverse.org/lifecycle/#experimental)
<!-- badges: end -->


# Sumário
```{r toc, echo=FALSE}
render_toc(toc_header_name = "Sumário",
           base_level = 2,
           toc_depth = 4)
```  

## Análise exploratória

### Gráficos gerais

### Nuvem de palavras

## Seleção do modelo

## Avaliação do modelo

## Referências

Todo este projeto foi desenvolvido a partir das referências abaixo:

- Artigos:
  - https://reslan-tinawi.github.io/2020/05/26/text-classification-using-sklearn-and-nltk.html
  - https://blog.rstudio.com/2021/04/08/model-monitoring-with-r-markdown/

- Vídeos:
  - https://www.youtube.com/watch?v=J5gTzoRU9tc
  - https://www.youtube.com/watch?v=5dx3sKty7JY

- Repositórios:
  - https://github.com/Reslan-Tinawi/20-newsgroups-Text-Classification
  - https://github.com/juliasilge/modelops-playground
  - https://github.com/curso-r/cafecomdados
